臺灣雲林地方法院小額民事判決
110年度六小字第328號
原      告  黃永泰  


被      告  張朝陽  


上列當事人間損害賠償事件，原告提起刑事附帶民事訴訟（110
年度附民第103號），由本院刑事庭移送前來，經本院於中華民
國110年12月23日 言詞辯論終結，判決如下：
    主  文
被告應給付原告新台幣2,8400元，及自民國110年4月9日起至清
償日止，按年息5%計算之利息。
原告其餘之訴駁回。
本判決得假執行。
    事  實  及  理  由
壹、程序方面：
    按訴狀送達後，原告不得將原訴變更或追加他訴，但擴張或
    減縮應受判決事項之聲明者不在此限，民事訴訟法第255條
    第1 項第3 款定有明文。本件原告起訴請求被告給付新台幣
    （下同）35,000 元及自起訴狀繕本送達被告之翌日起至清
    償日止，按年息百分之5 計算之利息，然嗣後變更請求為29
    ,500 元【工作損失：（4天×1,100元）＋醫藥費用375元、精
    神損害賠償247,25元】及自起訴狀繕本送達被告之翌日起計
    算之利息，核屬聲明之減縮行為，應屬合法。
貳、實體方面：
一、原告起訴主張：
  ㈠原告跟被告到工作地點，因帶路事情引起爭吵，被告張朝陽
    突然拿竹棍、安全帽毆打原告成傷，傷後原告到醫院驗傷並
    報案提告，現提出無法工作損害賠償、醫藥費、精神損害賠
    償等損失賠償。
  ㈡聲明，被告應給付原告29,500 元，及自起訴狀繕本送達翌日
    起至清償日止，按年息5%計算之利息。
二、被告抗辯意旨：
　㈠我已受到刑事處罰了，原告不應該獅子大開口，醫生是建議
    原告休養3天，而不是不能工作，這兩個不能畫上等號，而
    且原告沒有精神損失，我只願意賠償醫藥費。
　㈡原告之訴駁回。
三、本院之判斷：
　㈠按「因故意或過失，不法侵害他人之權利者，負損害賠償責
    任。故意以背於善良風俗之方法，加損害於他人者亦同。」
    民法第184第1項同有明文。又「 不法侵害他人之身體或健
    康者，對於被害人因此喪失或減少勞動能力或增加生活上之
    需要時，應負損害賠償責任。」再又「不法侵害他人之身體
    、健康、名譽、自由、信用、隱私、貞操，或不法侵害其他
    人格法益而情節重大者，被害人雖非財產上之損害，亦得請
    求賠償相當之金額。」同法第193條第1項、第195條第1項前
    段亦有明文。
　㈡經查，被告於民國109年8月10日上午8時許在雲林縣○○市○○路
    00○0號住宅對面巷口與原告因細故發生爭執，而持安全帽歐
    打原告數下，致原告受有頭部、右肩、雙上臂及左手肘多處
    擦傷，原告提出告訴後經檢察官起訴後，嗣本院以110年度
    訴字第143號刑事判決，判決被告傷害罪，處拘役40天，得
    易科罰金等情，有刑事判決書在卷可參，亦有上開刑事案件
    之卷宗可稽，復為被告所不否認，是被告因故意不法侵害原
    告之身體，致原告權利受有損害，自應負損害賠償責任。茲
    原告請求之損害，是否有理由，分述如下：　
  ①醫療費用部分：原告因被告之傷害於國立成功大學醫學院附
    設醫院斗六分院（下稱成大醫院斗六分院），經原告提出上
    開醫院之醫療費用收據，其中375元為原告自付額，是原告
    此部分請求375元，為有理由，應予准許。
  ②工作之損失部分：原告於110年8月10日受傷後，經本院函詢
    成大醫院斗六分院原告須經多少時日休養，始得恢復工作能
    力？經該院答覆稱：「建議休養3天」等語。該院既係針對
    本院經多少時日休養，始得恢復工作能力之答覆，可見醫生
    評估原告確有休養3天，始適宜再度投入工作，本院認為原
    告係從事勞動之粗工，須耗費體力從事勞動工作，本於保護
    勞工工作安全之宗旨，適度之休養可以讓其恢復原先工作之
    能力，故認原告工作之損失，以3天計算為適當，而原告於
    亞特工程行從事臨時工之工作，日領薪資1,100元，有原告
    提出之證明書可稽，是原告請求3,300工作之損害之損害，
    為有理由，應予准許，逾此範圍之請求，為無理由。至於被
    告主張必須達不能工作之程度始得請求賠償，惟上開民法第
    193條第1項之規定，係以「喪失或減少勞動能力」為其要件
    ，故並不以完全喪失勞動能力為必要，附此敘明。
  ③精神慰撫金部分：原告因本次傷害，受有頭部、右肩、雙上
    臂及左手肘多處擦傷等情，其身體上及精神上所受痛苦折磨
    自不待言；反觀被告於刑事案件審理中願意認罪以獲得易科
    罰金較輕之量刑確定後，於民事案件竟否認原告有精神上痛
    苦，僅願賠償原告醫藥費375元，其任意傷害他人權益，卻
    只願付極低之代價予補償，態度實屬不佳。又兩造均為高中
    畢業、原告為臨時工，日薪1,100元，被告為封管工，日薪1
    ,500元，二人收入均普通，又兩造名下均無不動產，此為兩
    造在本院所自陳，另本院審酌原告有多處受傷，所受之痛苦
    程度、被告之加害程度及兩造之身分、地位、經濟能力等，
    認原告請求24,725元之精神慰撫金，為有理由，應予准許。
  ㈢綜上所述，原告依侵權行為之法律關係，請求被告給付28,40
    0元（醫藥費375、工作損失3,300元、精神損害2,4725元）
    及自起訴狀繕本送達被告之翌日，即110年4月9日起至清償
    日止，依年息5%計算之利息，為有理由，應予准許。逾此範
    圍之請求，為無理由，應予駁回。
四、本件係原告於刑事訴訟程序中附帶提起之民事損害賠償事件
    ，經本院刑事庭依刑事訴訟法第504 條第1 項規定裁定移送
    前來，而刑事附帶民事訴訟本無徵收裁判費，且本件於審理
    過程，並無支付其他費用，是本件無訴訟費用，併此敘明。
五、本件係民事訴訟法第427 條第1 項訴訟適用簡易程序所為被
    告敗訴之判決，爰依職權宣告假執行。
中　　華　　民　　國　　111 　年　　1 　　月　　11　　日
                       斗六簡易庭
                                  法  官　陳定國
以上正本證明與原本無異。
如不服本判決，應於送達後20日內，以判決違背法令為由，向本
院斗六簡易庭提出上訴狀並表明上訴理由（上訴理由應記載原判
決所違背之法令及其具體內容、依訴訟資料可認為原判決有違背
法令之具體事實）。如於本判決宣示後送達前提起上訴者，應於
判決送達後20日內補提上訴理由書（須按他造人數附繕本）。
中　　華　　民　　國　　111 　年　　1 　　月　　11　　日
                                  書記官　黃鷹平